ACORDAO-COMPLETO-2357477

ACÓRDÃO DE RELAÇÃO

ACÓRDÃO DE RELAÇÃO 5417/2019 ATA 23/2019 - PRIMEIRA CÂMARA

Acórdão 5417/2019-TCU-Primeira Câmara
Trata-se de recursos de reconsideração interpostos por Marcelo de Figueiredo Lopes e Rômulo Soares Polari (peças 314 e 387) , contra os itens 9.1, 9.2 e 9.3 do Acórdão 4973/2017-TCU-Primeira Câmara, por meio do qual esta Corte de Contas julgou irregulares as contas dos recorrentes, imputando-lhes multas individuais (peça 267) .
Considerando que o Sr. Rômulo Soares Polari, regularmente notificado da deliberação recorrida (Acórdão 4973/2017-TCU-Primeira Câmara) , em 22/9/2017 (peça 298) , o responsável compareceu aos autos em 2/10/2017, oportunidade em que protocolizou embargos de declaração (peça 307) ;
Considerando que a oposição de embargos de declaração é causa de suspensão do prazo para interposição dos demais recursos;
Considerando que o lapso temporal decorrido entre a primeira notificação do responsável (22/9/2017) e a oposição dos embargos de declaração (2/10/2017) totalizaram 8 dias;
Considerando que o lapso temporal decorrido entre a notificação da deliberação que julgou os embargos (Acórdão 2787/2018-TCU-Primeira Câmara) , ocorrida em 21/12/2018 (peça 383) , e a interposição do presente recurso foi de 13 dias, uma vez que o apelo foi protocolizado na data de 7/1/2019, restando, portanto, intempestivo;
Considerando que, conforme o art. 285, § 2º, do RITCU "não se conhecerá de recurso de reconsideração quando intempestivo, salvo em razão de superveniência de fatos novos e dentro do período de cento e oitenta dias contados do término do prazo indicado no caput, caso em que não terá efeito suspensivo";
Considerando que a tentativa de afastar responsabilidade por meio de argumentos e teses jurídicas, ainda que inéditos, não são considerados fatos novos por este Tribunal, conforme consolidada jurisprudência desta Corte (Acórdão 923/2010-TCU-Plenário, Acórdãos 1.760/2017 e 323/2010, ambos da 1ª Câmara, e Acórdãos 2.860/2018, 12.751/2016 e 3.293/2016, todos da 2ª Câmara) ;
Considerando que novas linhas argumentativas representariam elementos ordinários que somente justificariam o seu exame na hipótese de interposição tempestiva do recurso, e entendimento diverso estenderia para cento e oitenta dias, em todos os casos, o prazo para interposição do presente recurso, tornando letra morta o disposto no artigo 33 da Lei 8.443/1992, que estabelece período de quinze dias para apresentação deste apelo;
Considerando que a tentativa de se provocar a pura e simples rediscussão de deliberações do TCU com base em discordância com as conclusões deste Tribunal não se constitui em fato ensejador do conhecimento do recurso fora do prazo legal;
Considerando, por fim, que a alegação da prescrição da pretensão punitiva foi devidamente examinada no voto condutor do acórdão que apreciou os embargos declaratórios opostos pelo Sr. Rômulo Soares Polari, vide o previsto no item 12, da peça 344;
Os Ministros do Tribunal de Contas da União, quanto ao processo a seguir relacionado, ACORDAM, por unanimidade, com fundamento nos arts. 32, inciso I e parágrafo único, e 33 da Lei 8.443/1992, e nos arts. 143, inciso IV, alínea "b" e § 3º, 277, inciso I, e 285, caput e § 2º, do Regimento Interno do TCU, de acordo com os pareceres emitidos nos autos, em:
conhecer do recurso de reconsideração interposto por Marcelo de Figueiredo Lopes, suspendendo-se os efeitos dos itens 9.1, 9.2 e 9.3 do Acórdão 4973/2017-TCU-Primeira Câmara, em relação ao recorrente;
não conhecer do recurso de reconsideração interposto por Rômulo Soares Polari, por restar intempestivo e não apresentar fatos novos;
comunicar aos órgãos/entidades eventualmente cientificados do acórdão recorrido acerca do efeito suspensivo concedido em face do recurso manejado por Marcelo de Figueiredo Lopes; 
encaminhar cópia desta deliberação, acompanhada das instruções da unidade técnica e do parecer do Ministério Público junto ao TCU, aos recorrentes; e
encaminhar os autos à Secretaria de Recursos para análise de mérito do recurso interposto por Marcelo de Figueiredo Lopes (peça 314) , após a adoção das medidas especificadas nas alíneas "c" e "d" supra.
1. Processo TC-Processo 015.837/2009-4 (PRESTAÇÃO DE CONTAS - Exercício: 2008) 
	1.1. Responsáveis: Antônio Borba Guimarães (XXX.163.354-XX) ; Eugênio Paccelli Trigueiro Pereira (XXX.996.854-XX) ; Francisco Essenine e Silva (XXX.109.774-XX) ; Frigorifico Arabaiana Ltda. (41.218.447/0001-19) ; José Fernandes Pimenta Junior (XXX.931.104-XX) ; João Flavio Paiva (XXX.846.064-XX) ; Marcelo de Figueiredo Lopes (XXX.515.907-XX) ; N Paes de Melo Junior Comercio Eireli (05.938.234/0001-06) ; Rita de Cassia Souza Medeiros Guedes (XXX.024.554-XX) ; Rômulo Soares Polari (XXX.406.424-XX) ; Sonia Suely Araujo Pessoa (XXX.107.294-XX) .
	1.2. Recorrentes: Marcelo de Figueiredo Lopes (XXX.515.907-XX) ; Rômulo Soares Polari (XXX.406.424-XX) .
	1.3. Entidade: Universidade Federal da Paraíba.
	1.4. Relator: Ministro Vital do Rêgo.
	1.5. Representante do Ministério Público: Subprocurador-Geral Lucas Rocha Furtado.
	1.6. Relator da deliberação recorrida: Ministro Benjamin Zymler.
	1.7. Unidades Técnicas: Secretaria de Recursos (Serur) ; Secretaria de Controle Externo da Educação (SecexEducação) .
	1.8. Representação legal: Claudismar Zupiroli (OAB/DF 12.250) ; Cynthia Rachel Martins de Souza Relvas; Antonio Crisanto Tavares de Melo (OAB/PE 25.682) ; Fabio Vinicius Maia Trigueiro (OAB/PB 16.027) e outros. 
	1.9. Determinações/Recomendações/Orientações: não há.

Primeira Câmara

Universidade Federal da Paraíba.

Antônio Borba Guimarães (XXX.163.354-XX); Eugênio Paccelli Trigueiro Pereira (XXX.996.854-XX); Francisco Essenine e Silva (XXX.109.774-XX); Frigorifico Arabaiana Ltda. (41.218.447/0001-19); José Fernandes Pimenta Junior (XXX.931.104-XX); João Flavio Paiva (XXX.846.064-XX); Marcelo de Figueiredo Lopes (XXX.515.907-XX); N Paes de Melo Junior Comercio Eireli (05.938.234/0001-06); Rita de Cassia Souza Medeiros Guedes (XXX.024.554-XX); Rômulo Soares Polari (XXX.406.424-XX); Sonia Suely Araujo Pessoa (XXX.107.294-XX).

ACORDAO-COMPLETO-2522443

Acórdão de Relação 685/2022 - Primeira Câmara

Acórdão de Relação

ACORDAO-COMPLETO-2481224

Acórdão 1210/2021 - Plenário

ACORDAO-COMPLETO-2462004

Acórdão 535/2021 - Plenário

ACORDAO-COMPLETO-2378289

Acórdão 11846/2019 - Primeira Câmara

ROMULO SOARES POLARI

AUGUSTO SHERMAN

Ministro Benjamin Zymler.

Claudismar Zupiroli (OAB/DF 12.250); Cynthia Rachel Martins de Souza Relvas; Antonio Crisanto Tavares de Melo (OAB/PE 25.682); Fabio Vinicius Maia Trigueiro (OAB/PB 16.027) e outros.

Subprocurador-Geral Lucas Rocha Furtado.

PRESTAÇÃO DE CONTAS (PC)

Secretaria de Recursos (Serur); Secretaria de Controle Externo da Educação (SecexEducação).